【裁判字號】    88,南簡上,78
【裁判日期】    890214
【裁判案由】    違反著作權法
【裁判全文】
臺灣臺南地方法院刑事判決                        八十八年度南簡上字第七八號
    上  訴  人  臺灣台南地方法院檢察署檢察官
    被      告  甲○○
右列上訴人因被告違反著作權法案件，不服本院台南簡易庭中華民國八十八年七月二
十七日八十八年度南簡字第五六四號第一審判決（起訴案號：臺灣台南地方法院檢察
署八十八年度偵字第七八六五號），提起上訴，本院判決如左：
    主  文
原判決撤銷。
本件免訴。
    理  由
一、公訴意旨略以：被告甲○○明知所批入歌手柯以敏主唱之「想你想瘋了精選輯二
    」錄音帶為侵害著作權之物，竟向某不詳年籍人士購入後，基於概括之犯意，自
    民國八十八年一、二月間之某日起，連續在台南縣關廟鄉○○路五十七號附近等
    處，意圖散布而陳列及持有，且意圖營利而交付，侵害著作權人之著作權，嗣於
    民國八十八年四月二十六日晚間十時許，在台南縣關廟鄉○○路五十七號附近為
    警查獲，因認被告涉有著作權法第九十三條第三款之罪云云。
二、按案件曾經判決確定者，應諭知免訴之判決，刑事訴訟法第三百零二條第一款定
    有明文：又訴訟上所謂一事不再理之原則，關於實質上一罪或裁判上一罪，亦均
    有其適用，連續犯係裁判上一罪，其一部分犯罪事實曾經判決確定者，其效力當
    然及於全部，故檢察官將其他部分重行起訴，亦應諭知免訴之判決（參最高法院
    四十九年台非字第二０號著有判例可稽）。另犯罪事實具有連續性或繼續性者，
    在實體上為一罪，在訴訟法上為同一訴訟客體，具有不可分割性，故檢察官雖就
    其犯罪事實之一部起訴，依刑事訴訟法第二百六十七條之規定，其效力及於全部
    ，但其效力及於全部之何一時點，自應予以界定，此即刑事既判力時之範圍，亦
    稱既判力時之基準點，或既判力之延展。關於實質上一罪或裁判上一罪，其一部
    事實已經判決確定者，對於構成一罪之其他部分，亦均應適用，此種事實係因審
    判不可分之關係，在審理事實之法院，就全部犯罪事實，依刑事訴訟法第二百六
    十七條規定，本應予以審判，故其確定判決之既判力自應及於全部之犯罪事實。
三、經查被告甲○○前於八十八年一月二十幾日，在台中縣太平市夜市，向某年籍姓
    名不姓名之人所購買片名為「國語勁碟爆唱排行榜」之ＣＤ唱片二片係盜版唱片
    ，其中第九首由林曉培主之歌曲「煩」，係侵害友善的狗有限公司享有著作權之
    著作物，於同年月二十九日晚上，在台中縣霧峰正德街夜市內，意圖散佈而陳
    列該二片ＣＤ唱片之重製物，犯有著作權法第九十三條第三款之罪，業經臺灣台
    中地方法院台中簡易庭於八十八年六月五日以八十八年度中簡字第一二五三號判
    處有期徒刑二月，於八十八年七月三日判決確定，此有該判決書一份在卷可按，
    並經本院調閱上開違反著作權法案件查明屬實。衡之被告所犯前案著作權法犯行
    ，與本件違反著作權法犯行，時間均在八十八年一、二月間，且其犯罪構成要件
    相同，顯係基於概括犯意，反覆為之，應係連續犯之裁判上一罪法律關係甚明，
    而依前揭確定判決既判力時之範圍之說明，本件違反著作權法犯行係前案宣示判
    決即八十八年六月五日以前所發生之事實，已為既判力所及，依前揭判例說明亦
    為既判力所及，則本件自符合刑事訴訟法第三百零二條第一款之規定，應為免訴
    之判決。
四、原審疏未究明，仍就被告甲○○違反著作權法部分予以論罪科刑，尚有未當，上
    訴人上訴意旨另以被告另於八十八年六月間起至同年六月二十七日止，在南投縣
    草屯鎮○○路夜市，販售盜版錄音帶，亦涉有違反著作權法第九十三條第三款之
    犯行，與起訴部分有連續犯裁判上一罪關係，原審未及審酌，指摘原判決不當，
    云云，雖無足取，惟原判決既有上開可議之處，應由本院予以撤銷改判，依法為
    被告免訴之諭知，以期適法，並不經言詞辯論為之。
據上論結，應依刑事訴訟法第四百五十五條之一第三項，第三百六十九條第一項前段
、第三百六十四條、第三百零二條第一款、第三百零七條，判決如主文。
中    華    民    國      八十九    年        二      月        十四    日
                              臺灣臺南地方法院刑事第二庭
                                  審判長法  官   林永奮
                                        法  官   彭喜有
                                        法  官   鄧希賢
右正本證明與原本無異。
不得上訴。
                                        書記官   陳美蓉
中    華    民    國      八十九    年        二      月        十四    日


司法院資訊處製作；財團法人民間司法改革基金會備份。
